臺灣臺北地方法院民事裁定　　　　　　　95年度簡抗字第54號
抗　告　人　乙○○
相　對　人　甲○○
上列抗告人因與相對人間請求返還房屋事件，抗告人對於民國95
年07月02日本院新店簡易庭所為之裁定（95年店簡字第416號）
提起抗告，本院裁定如下：
    主  文
原裁定廢棄。
本件上訴之訴訟標的價額核定為新台幣陸拾伍萬柒仟陸佰元，抗
告人應繳納上訴費用新臺幣壹萬零柒佰肆拾元。
抗告費用新台幣壹仟元由相對人負擔。
    理  由
一、抗告意旨略以：相對人以兩造間之租約業已終止，請求抗告
    人遷讓房屋，及租約終止後至返還房屋止相當租金之不當得
    利；原審判決諭知相對人勝訴判決（主文第一項：遷讓房屋
    ，第二項：不當得利）。抗告人不服提起上訴，因未繳納上
    訴費用，經原審裁定訴訟標的價額核定為0000000元，而命
    補繳30606元之上訴費用；但原裁定並未就原判決主文第一
    項、第二項分別為裁定，以致抗告人無法就不利之部分繳納
    上訴費用，且原裁定也未說明依何理由裁定如此高之上訴費
    用，因而不服提起抗告等語。
二、經查：
  (1)民事訴訟法第77條之一第1、2項「訴訟標的之價額，由法院
    核定」、「核定訴訟標的之價額，以起訴時之交易價額為準
    ；無交易價額者，以原告就訴訟標的所有之利益為準」，本
    件為租約終止後返還房屋之訴訟，並無交易價額，應以相對
    人（第一審原告）就訴訟標的所有之利益為準，即為房屋之
    價值為準，相對人於原審提出房屋稅單之課稅現值（657600
    元）供參，另陳報訴訟標的金額為0000000元（參見起訴書
    第1行），原審即據以核定訴訟標的價額，但相對人並未敘
    明該價額之相關依據，致本院無由審酌。抗告人主張原裁定
    未說明依何理由裁定如此高之上訴費用應屬可採，應以相對
    人提出之課稅現值（657600元）為本案「返還房屋」訴訟標
    的價額之核定；另租約終止後仍繼續使用房屋，就原承租人
    而言為使用房屋之不當得利，就原出租人而言是房屋無由使
    用之損失，本質上為損害賠償之訴，依據民事訴訟法第77條
    之2第2項「以一訴附帶請求其孳息、損害賠償、違約金或費
    用者，不併算其價額」，故就「不當得利」部分不併算其價
    額，所以本案訴訟標的之總價額核定為657600元。
  (2)依民事訴訟法第77條之13、第77條之16之規定，上訴人提起
    上訴到院，本件訴訟標的價額為新台幣陸拾伍萬柒仟陸佰元
    ，應徵第二審裁判費合新台幣壹萬零柒佰肆拾元；則原審核
    定訴訟標的價額及命抗告人繳納之費用容有未洽，抗告人提
    起抗告為有理由，原裁定應予廢棄，並變更如主文第二項所
    示。
三、依民事訴訟法第436條之2第2項、第492條、第95條、第78條
    ，裁定如主文。
中　　華　　民　　國　　96　　年　　01　　月　　23　　日
                  民事第五庭  審判長法官  翁昭蓉
                              法    　官　陶亞琴
                              法    　官　陳心弘
以上正本係照原本作成。
本裁定不得抗告。
中　　華　　民　　國　　96　　年　　01　　月　　23　　日
                    　　　　　　書記官　許博為
